臺灣臺北地方法院刑事判決　　　　　　　 94年度訴字第758號
公　訴　人　臺灣臺北地方法院檢察署檢察官
被　　　告　丁○○
選任辯護人　金學坪　律師
　　　　　　王令冠　律師
上列被告因違反槍砲彈藥刀械管制條例案件，經檢察官提起公訴
（94年度偵字第8538號），本院判決如下：
    主    文
丁○○未經許可，持有可發射子彈具有殺傷力之改造手槍，處有
期徒刑參年肆月，併科罰金新臺幣伍萬元，罰金如易服勞役，以
新臺幣玖佰元即銀元佰元折算壹日。扣案如附表所示之改造手
槍枝、驗餘子彈拾顆均沒收。
    事  實
一、丁○○明知未經主管機關許可，不得持有槍砲彈藥刀械管制
    條例所列管之槍枝及子彈，竟於民國九十一年十月間，以約
    新臺幣（以下同）二十一萬元之代價，經由網路，向一綽號
    「阿志」之成年男子（真實姓名、年籍不詳），同時購買包
    括附表所示槍彈在內之改造手槍三枝及子彈十八顆而持有之
    ，並於九十二年初前往墾丁海邊進行試射，因而擊發子彈二
    顆。嗣於九十四年五月十日晚間，丁○○因攜帶其餘如附表
    所示之：(1)由德國WALTEHR廠製造P99型口徑9MM金屬模型槍
    ，換裝土造金屬槍管而成之改造手槍二枝、(2)由德國WALTEH
    R廠製造P22型口徑9MM金屬模型槍，換裝土造金屬槍管而成
    之改造手槍一枝；暨可供擊發，具有殺傷力之：(1)由口徑9M
    M製式空包彈加裝直徑約8.7MM金屬彈頭組合而成之改造子彈
    八顆、(2)由口徑9MM制式空包彈加裝直徑約8.7MM鋼珠組合而
    成之改造子彈八顆，前往臺北市○○路之「BROWN SUGER 」
    餐廳與友人聚餐，而於同年月十一日凌晨二時四十五分許，
    在臺北市○○路、松壽路口經警查獲，並自其所駕駛之車牌
    號碼V7-7008號自用小客車內扣得如附表所示之改造手槍及
    子彈。
二、案經臺北市政府警察局松山分局報請臺灣臺北地方法院檢察
    署檢察官偵查起訴。
    理  由
一、訊據被告丁○○固供承於前開時、地，經警自其置於車牌號
    碼V7-7008自用小客車上，經常使用之背包內，扣得如附表
    所示具有殺傷力之改造手槍三枝及子彈十六顆；惟矢口否認
    持有前開改造手槍及子彈，辯稱可能係遭友人戊○○設計陷
    害，不知扣案手槍及子彈之來源，並主張本件扣案之改造手
    槍及子彈，均係違法搜索、扣押所得，不具證據能力云云。
二、經查，本件扣案如附表所示之改造手槍三枝及子彈十六顆，
    係由警員陳宥任在被告當天所駕駛之車牌號碼V7-7008號自
    用小客車上，自其經常使用之黑色背包內查獲，此據證人即
    警員陳宥任結證在卷（見本院九十四年十一月七日審判筆錄
    第七頁），復經被告供承在卷。被告雖以自願受搜索同意書
    內並未勾選車輛一欄，否認同意搜索前開車輛，並主張扣案
    槍彈係經違法搜索取得，不具證據能力云云；然訊之證人即
    執行搜索之警員陳宥任證稱：「（盤查被告）當時他站在車
    的旁邊，我們出示證件表明身分，經過丁○○同意之後，在
    他使用的藍色BMW車上駕駛座旁中央扶手處，搜索發現一個
    黑色包包，內有一些支票、證件、三把槍（內有彈匣及子彈
    ）」、「（問：對被告人車進行搜索時，有無徵得其同意？
    ）有。」等情明確（見本院同前筆錄第七、八頁）；核與證
    人即偵查隊長徐立德證述「是陳宥任負責搜索」、「我人在
    旁邊，當天丁○○及另外一對夫妻都同意搜索他們及車」等
    語相符（見本院同前筆錄第十五頁）。至於被告抗辯之自願
    受搜索同意書部分，則經證人即製作該同意書之警員趙俊明
    證稱：「（本件自願受搜索同意書）是我在辦公室製作的，
    內容是根據陳宥任告訴我的情形製作的，上面記載的車牌號
    碼就是當日受搜索的車輛，勾選的記號是我勾的，車輛部分
    當時只輸入車牌號碼，因為疏忽忘了勾選車輛。」等語綦詳
    （見本九十四年十一月七日審判筆錄第十二頁），核與該同
    意書為打字作成，並已輸入前開車輛之車牌號碼之形式相符
    ，足認該同意書為事後製作列印，並非執行搜索前，用與被
    告確認搜索範圍時製作，自難以其輸入車號後，漏未勾選該
    欄位，即認係未經同意之非法搜索。參以同日製作之扣押筆
    錄中，業已載明其執行依據係「依刑事訴訟法第一百三十一
    條之一經受搜索人同意執行搜索」，並經被告於該記載欄後
    簽名確認（見偵查卷第十四頁），益證本件扣案槍彈係經被
    告同意搜索所得，具有證據能力。至於證人即被告之房客甲
    ○○雖證稱警員搜索車輛前，並未先行告知要進行搜索云云
    ；然其所述各該車輛及人員位置不惟與證人陳宥任、徐立德
    及趙俊明之指證相違；且其自承於警員到場後，並非始終與
    被告在一起，無法聽到警員與被告間之對話情形，亦未見到
    有其他人接近被告所使用之車輛等語（見本院同前審理筆錄
    第二三、二四頁），自難據為本件非法搜索，或被告何人遭
    人誣陷之認定。遑論證人甲○○既強調被告車輛係停放於餐
    廳巷口另側，與渠等車輛相距十餘公尺（見同前筆錄第二一
    頁），又稱與被告一同步出餐廳，前往渠等停車地點，其間
    無人離開，被告亦未回到車上（見同前筆錄第二四、二五頁
    ），竟能指證被告停於十餘公尺外之車輛是在發動狀態，且
    駕駛座旁車窗打開云云（見同前筆錄第二一頁），更與常情
    有違，顯屬迴護被告之詞，不足採信。另證人丙○○雖具體
    指證起出槍彈之車輛距渠等停車位置約二、三十公尺，被告
    車輛前方及渠等車輛後方均停放有其他車輛，而警員進行搜
    索時，並未先行告知等語明確（見同前筆錄第二八、二九、
    三二頁）；然其證稱之被告車輛停放位置，核與證人陳宥任
    、徐立德、趙俊明之證詞相左，詰以被告車輛及其所指先行
    駕車離去之乙○○停車情形又稱不知（見同前筆錄第三十、
    三二頁），亦與常情有違，亦不足採。因認被告辯稱未經同
    意違反搜索云云，顯係卸責之詞，不足採信。
三、次查，前開改造手槍及子彈，係以被告經常使用之背包盛裝
    ，放置於被告當日駕駛之車輛內，已如前述，其在被告持有
    之中甚明。訊之被告自警詢以迄偵查中，亦先後供稱：「（
    扣案之改造手槍及子彈）都是我的。」、「我於九十二年初
    獨自至墾丁海邊試射二發，我所駕駛之自小客車（車牌號碼
    V7-7008）我向友人林玉堂借來的。」、「（扣案槍彈）於
    九十一年十月中旬，在網路向上綽號『阿志』男子，以新臺
    幣二十一代價所購得的，我沒有阿志電話，阿志是叫快遞方
    式送至我之前住處（臺北市○○區○○街一帶）」（見偵查
    卷第七頁）；「（扣案槍彈）是我之前買的，花了二十幾萬
    元買的。」、「有去墾丁附近海邊試射了二發。」、「（何
    時買的？）九十一年十月間」（見偵查卷第二十一頁）等語
    明確，核與本件經警查獲其持有槍彈之事證相符。被告於本
    院審理時，雖翻異前詞，辯稱遭人誣陷等語，惟查被告自經
    警查獲現場，以迄檢察官偵查時，始終供承扣案槍彈為其所
    購得持有，而無任何否認之舉，此據證人即警員陳宥任、徐
    立德證述在卷，並有各該警、偵訊筆錄之記載可憑，是以被
    告於查獲當天之反應，顯與一般遭人誣陷者，必急於澄清之
    常情迴異；至於被告所指，他人匿名傳送用以告知誣陷情事
    之簡訊，則來源不明，且發送時間為九十四年七月十日，距
    本件查獲時間幾達二月，內容中亦未指述所謂設計陷害之具
    體情節及緣由，詰之證人即警員陳宥任復否認被告所指涉嫌
    陷害之戊○○為其線民，是該簡訊內容亦不足以證明被告有
    何遭人誣陷之情形。另證人柯以柔、丙○○復未具體指證本
    件有何栽贓誣陷情事，因認被告於本院審理時辯稱遭人誣陷
    云云，亦屬卸責之詞，不足採信。又扣案槍彈經內政部警政
    署刑事警察局鑑驗結果，槍枝部分係由德國WALTEHR廠製造
    P99型口徑9MM金屬模型槍，換裝土造金屬槍管而成之改造手
    槍二枝，及由德國WALTEHR廠製造P22型口徑9MM金屬模型槍
    ，換裝土造金屬槍管而成之改造手槍一枝，各該改造手槍均
    可發射子彈而具有殺傷力；子彈部分則分別為由口徑9MM 製
    式空包彈加裝直徑約8.7MM金屬彈頭組合而成之改造子彈，
    及由口徑9MM制式空包彈加裝直徑約8.7MM鋼珠組合而成之改
    造子彈各八顆，各該子彈均可擊發而具有殺傷力，有該局九
    十四年五月二十六日刑鑑字第０九四００七四九二四號鑑定
    書一件在卷可憑（見偵查卷第三二至三六頁）。本件事證明
    確，被告犯行洵堪認定。
四、核被告未經許可，持有前開改造手槍及子彈，係犯槍砲彈藥
    刀械管制條例第八條第四項及同條例第十二條第四項之未經
    許可持有改造手槍、子彈之罪，其以一持有行為同時持有扣
    案之改造手槍及子彈，為想像競合犯，應從一重之槍砲彈藥
    刀械管制條例第八條第四項未經許可持有改造手槍罪處斷。
    爰審酌被告素行及其持有之槍彈數量，所生危害與被告經警
    查獲後一度供承犯行，復圖飾詞卸責之犯後態度等一切情狀
    ，量處如主文所示之刑，並就罰金部分諭知易服勞役之折算
    標準。扣案如附表所示之改造手槍及子彈，除鑑驗試射之子
    彈業六顆，業經擊發而不具子彈形式外，改造手槍三支及驗
    餘子彈十顆均為違禁物，併依刑法第三十八條第一項第一款
    規定，諭知沒收。
據上論斷，應依刑事訴訟法第二百九十九條第一項前段，槍砲彈
藥刀械管制條例第八條第四項、第十二條第四項，刑法第十一條
前段、第五十五條、第四十二條第二項、第三十八條第一項第一
款，罰金罰鍰提高標準條例第二條，現行法規所定貨幣單位折算
新臺幣條例第二條，判決如主文。
本案經檢察官黃美嘉到庭執行職務。
中   華   民   國   九十四   年   十一   月   二十一   日
　　　　　　　　　刑事刑十一庭審判長法　官　劉方慈
                                    法  官  陳正昇
                                    法  官  林庚棟
以上正本證明與原本無異。
如不服本判決，應於判決送達後10日內向本院提出上訴狀（應抄
附繕本）。
                                    書記官  黃瓊玉
中   華   民   國   九十四   年   十一   月   二十一   日
附表：
┌──┬─────────────────────┬──────┐
│編號│        扣    案    物     品             │  數  量    │
├──┼─────────────────────┼──────┤
│ 一 │由德國WALTEHR廠製造P99型口徑9MM金屬模型槍 │二枝        │
│    │，換裝土造金屬槍管而成之改造手槍。        │            │
│    │（槍枝管制編號：0000000000、0000000000）  │            │
├──┼─────────────────────┼──────┤
│ 二 │由德國WALTEHR廠製造P22型口徑9MM金屬模型槍 │一枝        │
│    │換裝土造金屬槍管而成之改造手槍。          │            │
│    │（槍枝管制編號：0000000000）              │            │
├──┼─────────────────────┼──────┤
│ 三 │由口徑9MM製式空包彈加裝直徑約8.7MM金屬彈  │八顆（鑑定後│
│    │組合而成之改造子彈。                      │驗餘五顆）  │
├──┼─────────────────────┼──────┤
│ 四 │由口徑9MM制式空包彈加裝直徑約8.7MM鋼珠組  │八顆（鑑定後│
│    │而成之改造子彈。                          │驗餘五顆）  │
└──┴─────────────────────┴──────┘
附錄本案論罪科刑法條：
槍砲彈藥刀械管制條例第8條
未經許可，製造、販賣或運輸鋼筆槍、瓦斯槍、麻醉槍、獵槍、
空氣槍或第4條第1項第1款所定其他可發射金屬或子彈具有殺傷
力之各式槍砲者，處無期徒刑或5年以上有期徒刑，併科新臺幣1
千萬元以下罰金。
未經許可，轉讓、出租或出借前項所列槍枝者，處 5 年以上有期
徒刑，併科新臺幣 1 千萬元以下罰金。
意圖供自己或他人犯罪之用，而犯前二項之罪者，處無期徒刑或
 7 年以上有期徒刑，併科新臺幣 1 千萬元以下罰金。
未經許可，持有、寄藏或意圖販賣而陳列第 1 項所列槍枝者，處
 3年以上10年以下有期徒刑，併科新臺幣700萬元以下罰金。
第 1 項至第 3 項之未遂犯罰之。
槍砲彈藥刀械管制條例第12條
未經許可，製造、販賣或運輸子彈者，處 1 年以上 7 年以下有
期徒刑，併科新台幣 500 萬元以下罰金。
未經許可，轉讓、出租或出借子彈者，處 6 月以上 5 年以下有
期徒刑，併科新台幣 300 萬元以下罰金。
意圖供自己或他人犯罪之用，而犯前二項之罪者，處 3 年以上
10 年以下有期徒刑，併科新台幣 700 萬元以下罰金。
未經許可，持有、寄藏或意圖販賣而陳列子彈者，處 5 年以下有
期徒刑，併科新台幣 300 萬元以下罰金。
第 1 項至第 3 項之未遂犯罰之。
